【裁判字號】    99,上訴,431
【裁判日期】    990610
【裁判案由】    偽造文書等
【裁判全文】
臺灣高等法院刑事判決                 99年度上訴字第431號
上  訴  人
即  被  告  丁○○
上列上訴人因偽造文書等案件，不服臺灣桃園地方法院98年度訴
緝字第45號，中華民國98年11月3日第一審判決（起訴案號：臺
灣桃園地方法院檢察署97年度偵字第20639號），提起上訴，本
院判決如下：
    主  文
原判決關於丁○○部分撤銷。
丁○○共同行使偽造私文書，足以生損害於他人，共拾貳罪，所
處之刑、應沒收之物如附表編號1-3、5、7、8、10、11、14、17
、20、21所示；應執行有期徒刑壹年陸月，如易科罰金以新台幣
壹仟元折算壹日，應沒收之物如附表編號1-3、5、7、8、10、11
、14、17、20、21所示。
    事  實
一、陳憲忠（原審判決後，未上訴，已確定）與陳麗芬（經原審
    於98年4月15日以97年度訴字第1094號判處罪刑在案，現在
    上訴中）於97年間不詳日期，在台灣地區不詳地點拾獲卯○
    ○等人名義之身分證影本，竟思將之影印變造後向通訊行申
    辦門號及優惠選配手機再加以變賣牟利，陳麗芬於97年8月
    下旬吸收甫自監獄執行拘役完畢之丁○○，陳麗芬要求丁○
    ○幫其接聽電信公司及通訊行之照會電話，丁○○應允之，
    陳麗芬則免費提供其以「林秀春」名義冒名承租之桃園市○
    ○市○○路40號4樓之房屋供丁○○居住及在該處接聽電信
    公司與通訊行之照會電話之使用，陳麗芬、陳憲忠、丁○○
    乃形成意圖為自己不法之所有及行使偽造私文書、行使變造
    特種文書之共同犯意聯絡，推由丁○○於附表編號2、7所示
    之時間，陳憲忠於附表編號1、3-6所示之時間，陳麗芬於附
    表編號8-22所示之時間，至桃園縣大溪鎮○○路31號之「創
    造奇機通訊行」，渠三人分別向店員蕭婉鈴冒稱己為申辦名
    義人或己為申辦名義人之親友，受親友之託前來申辦門號及
    優惠選配手機，陳麗芬又自稱己為「陳姿卉」，其等三人在
    該通訊行申辦門號時，或由陳麗芬或店員蕭婉鈴在行動電話
    門號服務申請書申請人欄內偽簽如附表所示被害人之署押，
    並檢附上開變造之身分證、全民健康保險卡影本，向如附表
    編號所示之電信公司申請如附表所示之行動電話門號及申配
    優惠行動電話，店員蕭婉鈴明知陳麗芬、陳憲忠、丁○○所
    攜之證件均為身分證、全民健康保險卡影本，又非身分證、
    全民健康保險卡上照片所示之本人前來申辦，甚至其亦以陳
    憲忠所攜之鄭晨陽身分證影本向台灣大哥大股份有限公司、
    威寶電信股份有限公司查詢得知該身分證影本上所示之人已
    不得申辦門號，再者，陳麗芬、陳憲忠、丁○○三人以其等
    受親友委託前來申辦時，均未依規定在門號申請書上代理人
    欄簽名，陳憲忠甚至未出示己之身分證供核對其之代理人身
    分，陳麗芬、陳憲忠、丁○○實顯可疑為冒偽申辦，仍為己
    之業績，本於幫助詐欺及幫助行使偽造私文書、幫助行使變
    造特種文書之犯意（蕭婉鈴之犯行未據起訴，已由原審在97
    年度訴字第1094號判決舉發之），為陳麗芬、陳憲忠、丁○
    ○向電信公司申辦門號及行動電話，致附表所示之電信公司
    誤信上開門號均係本人或本人同意申請，因此陷於錯誤而交
    付上開門號之SIM卡及附表所示搭配之行動電話予陳麗芬、
    陳憲忠、丁○○，致生損害於附表所示之被害人、電信公司
    及「創造奇機通訊行」負責人陳俊憲。
二、嗣因「創造奇機通訊行」負責人陳俊憲發現其店員蕭婉鈴所
    經辦之上開多支門號均為同一人幫其他多人申辦，乃自行到
    其中一被冒名申辦門號之被害人卯○○所留帳單地址察看，
    發現根本無該地址，乃知受騙，遂通知警方先行到場埋伏，
    而於97年9月20日中午12時15分許，陳麗芬至上址「創造奇
    機通訊行」，欲領取以「林緯」、「辰○○」名義申請之
    行動電話門號時，為警當場查獲，扣得行動電話1支（三星
    廠牌、型號為ICAB8EC6）及內插之亞太電信SIM卡（門號為
    0000000000號）1張。警方再又帶同陳麗芬至其現居地中壢
    市○○路40號4樓，扣得丁○○健保卡1張及陳麗芬冒用「林
    秀春」名義所訂立房屋租賃契約書2份（該部分行使偽造私
    文書之犯行，未據起訴，已由原審在97年度訴字第1094號判
    決舉發之）。
三、案經桃園縣政府警察局大溪分局報告臺灣桃園地方法院檢察
    署檢察官偵查起訴。
    理  由
壹、證據能力：
（一）查本件證人陳俊憲、蕭婉鈴、陳麗芬於原審於審判期日以
      證人身分具結後行交互詰問程序，並經具結，自有證據能
      力。
（二）按被告以外之人於偵查中向檢察官所為之陳述，除顯有不
      可信之情況者外，得為證據，刑事訴訟法第159條之1第2
      項定有明文。查證人蕭婉鈴偵查中於供前具結所為之陳述
      ，係檢察官依法訊問，復無其他事證足資認定其等於檢察
      官訊問時有受違法取供情事，並無何特別不可信之情況，
      且被告於原審審理程序中亦不爭執其等證據能力，是依上
      開規定有證據能力，而得作為本案之證據。
（三）另本件認定事實所引用之卷內其餘卷證資料，並無證據證
      明係公務員違背法定程序所取得，且卷內之文書證據，亦
      無刑事訴訟法第159條之4之顯有不可信之情況與不得作為
      證據之情形，則依刑事訴訟法第159條之5之規定，本件認
      定事實所引用之所有文書證據，均有證據能力。
貳、實體部分：
一、上訴人即被告丁○○於本院審理期日經合法傳喚無正當理由
    不到庭，惟據其於本院準備程序時固坦承有為附表編號2、7
    部分之犯行，否認其餘犯行，辯稱：伊不知道陳憲忠、陳麗
    芬如附表所示申請門號及手機之事云云。惟查：
（一）被告丁○○於原審98年9月22日審理時以證人身分自承「
      （審判長問：你是否認識陳麗芬、被告陳憲忠？）均認識
      。」、「我是向陳麗芬應徵工作認識的，工作內容是辦門
      號、換現金，陳麗芬有刊載在報紙上應徵，我是與陳麗芬
      相約在中壢市後火車站見面，陳麗芬有叫我去中壢市○○
      路40號4樓住。我住進中壢市○○路40號4樓時，被告陳憲
      忠已經住在裡面，我不知道陳麗芬是否有住在該處，後來
      陳麗芬有載我和被告陳憲忠一起出去玩而認識被告陳憲忠
      ，我住該處時，負責接電信公司打來的徵信電話，是陳麗
      芬叫我接的，被告陳憲忠的部分是我陪他至上開二處手機
      店把手機賣掉，變造證件部分是陳麗芬、被告陳憲忠做的
      ，我的大頭照有貼在壬○○的身分證影本上，再去影印，
      這是被告陳憲忠變造的，當時陳麗芬、被告陳憲忠在我住
      進中壢市○○路上開址之後，他們二人同住在中壢市○○
      路附近，被告陳憲忠在他和陳麗芬的住處附近的便利商店
      變造身分證影本。」、「（審判長問：你是否記得你何時
      去應徵的？）97年8月20日。」、「（審判長問：做到何
      時？）做到案發時。」、「（審判長問：（提示起訴書附
      表二）這些身分證影本是何人提供的？）陳麗芬。」、「
      （審判長問：你出面申辦的是哪一部分？）壬○○、癸○
      ○名義的門號、手機。」、「（審判長問：你去申請的壬
      ○○、癸○○的門號、手機所用的證件影本，是何人交給
      你的？）陳麗芬。」、「（審判長問：附表二編號1到5是
      何人申辦的？）被告陳憲忠。」、「（審判長問：這些身
      分證影本是何人提供？）陳麗芬。」、「（審判長問：附
      表二編號8到22的這些手機、門號，是何人申辦的？）陳
      麗芬。」、「（審判長問：你說你有在陳麗芬提供的住處
      接電話？）是的，我是接電信公司和通訊行打來的照會電
      話，我接的照會電話不限於壬○○、癸○○名義申請的部
      分，其他附表二的部分好像都有。」、「（審判長問：電
      信公司和通訊行打來的電話，照會何事？）是要詢問冒名
      申辦門號、手機的名義人，我就會說，他們不在，我會說
      我是他們的親戚。」、「（審判長問：申請壬○○、癸○
      ○名義的門號、手機交給誰？）被告陳憲忠。」、「（審
      判長問：陳憲忠把這二支手機、門號，如何處理？）賣給
      我剛才所說的那二家通訊行。」、「（審判長問：這二個
      門號、手機出賣後，是否有分錢給你？）有，大約四千元
      ，我說的是出賣附表二編號6、7的部分。」、「（審判長
      問：你如何知道除了附表二編號6、7之外，也是被告陳憲
      忠賣掉？）因為我有陪他去過1、2次，他都是一次賣1、2
      支。」、「（審判長問：申請到的電話門號，你們自己是
      否有打過？）我有打過壬○○、癸○○的門號。被告陳憲
      忠、陳麗芬好像也有打過壬○○、癸○○的門號，我雖然
      沒有看過他們打這些門號，但是他們電話門號都是換來換
      去的使用。」等語（見原審98年度訴緝字第78號卷第65-7
      0頁），於本院準備程序仍大致為上開陳述；可見被告丁
      ○○與被告陳憲忠、陳麗芬係本於犯意聯絡、行為分擔，
      而計畫以冒名申辦門號、手機之方式變賣圖利，至被告陳
      麗芬、陳憲忠負責變造證件，被告丁○○、陳麗芬、陳憲
      忠分別持變造證件持赴創造奇機通訊廣場企業社申辦門號
      、手機，被告丁○○在陳麗芬提供之免費住處負責接聽電
      信公司及通訊行之查證電話，被告丁○○、陳憲忠共同或
      分別將辦得之門號、手機持至其他家通訊行變賣得款等情
      節，無非出於渠三人之犯意聯絡下之不同行為分擔，均為
      共同正犯至明。
（二）再查，中壢市○○路40號4樓係陳麗芬冒用「林秀春」名
      義所承租，陳麗芬於警詢證稱丁○○住於該處，而陳憲忠
      亦曾住於該處，警方且在該處查扣丁○○之全民健康保險
      卡正本1張，是則，陳麗芬既花錢並冒用他人名義承租中
      壢市○○路40號4樓供被告丁○○、陳憲忠居住，則陳麗
      芬當無毫無目的提供該二被告使用而無端圖利該二人之理
      ，是以，陳麗芬於原審98年9月22日審理時證稱不認識被
      告丁○○，伊雖認識陳憲忠很多年，但不知陳憲忠去創造
      奇機通訊廣場企業社申辦門號、手機，伊撿到一個大包包
      ，裡面有卯○○在內的身分證影本二、三十件，然伊未叫
      被告丁○○、陳憲忠去拿該等身分證影本去辦手機、門號
      ，伊撿到的身分證影本都是伊自己拿去用，伊變賣手機亦
      與被告丁○○、陳憲忠無關云云，核與常情相背，亦與上
      開警詢所稱認識丁○○、丁○○就住在中壢市○○路40號
      4樓等情節完全背離，其之上開原審審理證詞明顯係屬偽
      證之詞，不足採信，以證人丁○○上開之原審審理證詞為
      可採。
（三）證人陳憲忠於原審98年9月22日審理時證稱伊有申辦鄭晨
      陽、巳○○名義即起訴書附表編號3-5之門號、手機等語
      ，可見其於原審辯論時辯稱其只有在97年9月1日至創造奇
      機通訊廣場企業社申辦門號、手機云云，核無可採，另其
      於原審審理時證稱其未提供壬○○、癸○○之身分證影本
      供丁○○申辦手機、門號，陳麗芬亦未提供給伊變造之身
      分證影本供其申辦手機、門號，手機申領後都自己拿去中
      壢夜市變賣，門號卡因不能開卡，所以伊未使用過，將門
      號卡丟棄云云，此與原審所認堪可採信之證人丁○○之上
      開證詞完全相左，況原審經查詢被告陳憲忠以鄭晨陽、巳
      ○○名義申辦之門號，其中除鄭晨陽部分因係申辦未遂，
      其以巳○○名義申辦之門號，均有通話費之紀錄（如附表
      編號5、6所示），有台灣大哥大電信公司、威寶電信股份
      有限公司之回函附卷可稽，是證人陳憲忠上開所稱其申辦
      到的門號卡均無法使用、伊均丟棄云云，均與事實不符，
      可見其上開證詞無非係為使自己之罪責與被告丁○○、陳
      麗芬之罪責加以切割之避就之詞，實不足採信。
（四）證人蕭婉鈴於原審98年10月20日審理時證稱丁○○每次來
      都是說要幫親戚辦手機，「（審判長問：他說代理親戚申
      辦手機，你作何查詢？）他一來，就拿對方的身分證給我
      ，然後打電話給對方，請對方和我講話，對方會向我說，
      他委託丁○○辦理手機。」、「（審判長問：你如何確認
      對方就是委託他辦理手機的人？）對方和我通電話時說，
      他就是本人。」、「（審判長問：陳憲忠都代理何人辦理
      手機？）他說代理兒子和媳婦。」、「（審判長問：你是
      否有打電話查證？）無。」、「（審判長問：為何當時沒
      有查證？）因為陳憲忠直接給我身分證件。」、「（審判
      長問：你是否有查看陳憲忠本人的身分證件嗎？）無。」
      、「（審判長問：你如何確定申辦人就是陳憲忠的兒子和
      媳婦？）我有看申辦人的身分證父母欄，陳憲忠並沒有拿
      自己的身分證給我看。」、「（審判長問：陳麗芬是否有
      到你們店裡申請十五支的電話是用何人的名義申請？）他
      也是說幫家裡的人申辦，當時陳麗芬說他是陳姿卉，當時
      我沒有核對過他的身分證件，他只有拿申辦人的證件給我
      看，當時他有拿陳姿卉的身分證給我看，陳姿卉的身分證
      上面的照片是他本人。」、「（審判長問：你是否有查證
      ？）有，我有打電話查證，我不記得打哪一支電話，陳麗
      芬會給我市內電話，有時給我行動電話。」、「（審判長
      問：你打電話過去是何人接的？）對方會說他就是本人，
      有委託陳麗芬辦理手機。」、「（審判長問：陳麗芬在短
      短一個月內辦理這麼多手機，你都沒有懷疑嗎？）沒有。
      」、「（審判長問：他代辦是否有寫委託書或是授權書？
      ）沒有。」、「（審判長問：你說你都是拿本人的申請書
      給來辦理的人簽名，為何卷內的申請書有代理人欄？）我
      有看到代理人欄，當時我直接叫他們簽在本人的欄位。」
      、「（審判長問：你除了辦理這三個人以外，是否尚有辦
      理其他人手機？）有，也有人來代理申辦，我在這些其他
      案件，不是按照陳麗芬、被告丁○○、被告陳憲忠的模式
      辦理，我會叫代理人簽名、蓋章，但也沒有留代理人的身
      分證件。」、「（審判長問：為何本案總共二十二個申請
      門號、手機的案件，都不是本人來辦理的，為何不核對代
      理人的證件？）他們受託來辦理的時候，有給我本人的證
      件。因為當時陳麗芬、被告丁○○、被告陳憲忠都是冒名
      來辦的，所以我沒有核對他們三人的證件。」、「（
      審判長問：為何對於陳麗芬及其同夥的人辦理手機的程序
      和別人辦理的程序不同？）那時候是一樣，只是那時候我
      不知道他們是詐騙集團。（後稱）可能我忘記，我沒有注
      意到叫他們簽在代理人欄，並留證件。」、「（審判長問
      ：為何你有看陳姿卉的證件，卻不影印他的證件，然後將
      他及本人的雙證件影本貼在申請書上？）我不記得我有在
      申請書上的代理人欄簽名、蓋指印。那時我真的不知道，
      我是按照一般流程來辦理。」等語，由是可知，蕭婉鈴明
      知被告陳麗芬、陳憲忠、丁○○所攜之證件均為身分證、
      全民健康保險卡影本，又非身分證、全民健康保險卡上照
      片所示之本人前來申辦，甚至其亦以陳憲忠所攜之鄭晨陽
      身分證影本向電信公司查詢得知該身分證影本上所示之人
      已不得申辦門號（見其之警詢證詞），再者，被告陳麗芬
      、陳憲忠、丁○○三人以其等受親友委託前來申辦時，均
      未依規定在門號申請書上代理人欄簽名，陳憲忠甚至未出
      示己之身分證供核對其代理人身分，蕭婉鈴本身亦證稱其
      受理被告陳麗芬、陳憲忠、丁○○之申辦案件時有上開與
      其受理他人案件不符之處，是其心中已知悉被告陳麗芬、
      陳憲忠、丁○○實顯可疑為冒偽申辦，卻仍受理該三人之
      申請，而代向各電信公司申辦門號及行動電話，致附表所
      示之電信公司誤信上開門號均係本人或本人同意申請，因
      此陷於錯誤而交付上開門號之SIM卡及附表所示搭配之行
      動電話予被告陳麗芬、陳憲忠、丁○○等人，此外，復有
      如附表所示之行動電話門號及選配手機申請書影本、及在
      申請書上所附變造之證件影本、警方帶同陳麗芬至中壢市
      ○○路40號4樓搜索之照片、同意搜索證明書、房屋租賃
      契約書影本、遠傳電信股份有限公司、威寶電信股份有限
      公司、台灣大哥大股份有限公司查詢欠費及選配手機型號
      之資料附卷可稽。
（五）被告丁○○上訴意旨另以：其並未偽造私文書，其僅只有
      持變造證件至通訊行，並未在行動電話門號服務申請書偽
      簽被害人署押云云。惟按，共同正犯於其犯意聯絡範圍內
      ，雖僅參與部分犯行之實施，仍應對其他共犯所分擔實施
      之犯行負全部事實之刑責；且共同正犯之意思聯絡，並不
      以數人間直接發生者為限，即有間接之聯絡者，亦包括在
      內（最高法院81年度台上字第6601號裁判要旨參照）。又
      按共同實施犯罪行為之人，在合同意思範圍以內，各自分
      擔犯罪行為之一部，相互利用他人之行為，以達其犯罪之
      目的者，即應對全部所發生之結果，共同負責，最高法院
      83 年度台上字第569號裁判要旨參照。經查，證人蕭婉鈴
      於原審固証稱：壬○○、癸○○、卯○○、丑○○、寅○
      ○、戊○○等人申請書上的名字是伊所簽等語（見原審卷
      第129頁反面），惟查，上開聲請書之被害人身分證件均
      係由被告丁○○及同案共犯陳麗芬、陳憲忠提供，是偽冒
      他人名義申辦詐欺取得行動電話，顯係被告丁○○與共犯
      陳麗芬、陳憲忠等人之犯罪目的，縱上開申請書非其本人
      親簽，被告丁○○與陳麗芬、陳憲忠有分擔犯罪行為之一
      部，並相互利用他人之行為，被告丁○○自仍應負共同正
      犯罪責。
（六）本件事證明確，被告之犯行足堪認定。
二、按國民身分證係由主管機關核發作為國人身分證明及使用醫
    療制度之用，屬於品行能力相類之證書，均係刑法第212條
    規定之特種文書。惟戶籍法第75條業於97年5月28日修正公
    布，並自同年5月30日生效施行，該條第1項規定「意圖供冒
    用身分使用，而偽造、變造國民身分證，足以生損害於公眾
    或他人者，處5年以下有期徒刑、拘役或科或併科新臺幣50
    萬元以下罰金」，其處罰並較刑法第212條規定為重，是戶
    籍法第75條之規定，係針對國民身分證之變造犯行予以特別
    明文規定，相較於刑法第 212條係針對所有一般特種文書之
    偽造犯行為之處罰規定，戶籍法之規定應屬於特別規定，依
    特別法優於普通法及重法優於輕法之原則，應優先適用戶籍
    法之規定。核被告丁○○所為，係犯刑法第216條、第210條
    之行使偽造私文書罪、戶籍法第75條第1項、第2項之行使變
    造國民身份證罪、刑法第339條第1項之詐欺取財罪（附表編
    號1-3、5-22）及刑法第339條第3項、第1項之詐欺取財未遂
    罪（附表編號4）。公訴意旨認被告行使偽造國民身分證，
    應成立刑法第216條、第212之行使特種文書罪，容有誤會。
    被告偽造署押為偽造私文書之部分行為，偽造私文書之低度
    行為又為行使之高度行為所吸收，被告變造身分證之低度行
    為又為行使之高度行為所吸收，均不另論罪。被告與陳麗芬
    、陳憲忠相互間，具有共同之犯意聯絡及行為分擔，為共同
    正犯。被告所犯上開附表編號1、2、3、7、10、20、21各次
    中單次之行使偽造私文書、行使變造身分證、詐欺取財各罪
    間，係以一行為同時觸犯之，為想像競合犯，依刑法第55條
    ，應從較重之行使偽造私文書罪處斷；又被告如附表編號4
    、5、6所示各罪間，如附表編號8、9所示各罪間，如附表編
    號11、12、13所示各罪間，如附表編號14、15、16所示各罪
    間，如附表編號17、18、19、22所示各罪間，均各係以一行
    為犯之，為想像競合犯，依刑法第55條，應從較重之行使偽
    造私文書罪處斷（詳如附表所示各該犯行所述）。被告所犯
    如附表編號1-3、5、7、8、10、11、14、17、20、21所示各
    次行使偽造私文書犯行，犯意各別、行為互殊，應分論併罰
    之。
三、原審對被告論罪科刑，固非無見。惟查：原審就被告行使變
    造國民身分證之行為，論以刑法第216條、第212條行使偽造
    特種文書罪，而未以有特別法性質之戶籍法第75條第2項之
    行使偽造國民身分證罪論之，尚有未洽；被告上訴意旨指摘
    原判決量刑過重，並否認犯罪，為無理由，惟原判決既有上
    開可議之處，應由本院將原判決關於被告丁○○部分撤銷改
    判。審酌被告丁○○在審理過程中數度自白並於原審審理作
    證時坦白以對，被告所造成之電信公司及「創造奇機通訊行
    」負責人陳俊憲之損害、被告辦理門號卡後現在已不知所蹤
    ，其等之行為對於國家管控通信及其之監察造成嚴重漏洞、
    被告欺取得手機之價值、被告與同案共犯分工情形等一切情
    狀，分別量處如主文所示之刑（詳如附表所示），並定其應
    執行之刑。另依司法院大法官會議釋字第366號、第662號解
    釋意旨，刑法第41條第8項業於98年12月30日修正公布，並
    於99年1月4日施行。比較修正前後之易科罰金折算標準，以
    修正公布後之刑法規定，較有利於被告，則應依刑法第2條
    第1項但書規定，適用修正後刑法第41條第1項前段、第8項
    之規定，諭知如易科罰金，以新台幣1000元折算一日。被告
    及其等共犯陳麗芬在門號申請書上所偽造之署押，均應依刑
    法第219條宣告沒收，在門號申請書上所附身分證、健保卡
    上之變造之照片，則係被告丁○○所有，供被告與陳憲忠及
    共犯陳麗芬犯罪所用之物，應依刑法第38條第1項第2款之規
    定宣告沒收，被告及已判決共犯陳麗芬詐得之SIM卡及手機
    係渠等所有之犯罪所得之物，應依刑法第38條第1項第3款之
    規定宣告沒收（被告應沒收之物詳如附表所示）。另本案扣
    得之插有0000000000門號SIM卡之行動電話1支，因該門號未
    在起訴書附表之列，未能證明與本件犯罪有關，扣案之丁○
    ○健保卡1張、偽造之房屋租賃契約書2份，亦與本案犯罪無
    關，僅供作為本件證據之用，均不諭知沒收。
四、被告經合法傳喚，無正當理由不到庭，爰不待其陳述逕行判
    決。
據上論斷，應依刑事訴訟法第371條、第369條第1項前段、第364
條、第299條第1項前段，刑法第2條第1項但書、第28條、第339
條第1項、第3項、第216條、第210條、戶籍法第75條第1項、第2
項、第55條、第51條第5款、第41條第1項前段、第8項、第219條
、第38條第1項第2款、第3款，刑法施行法第1條之1第1項、第2
項前段，司法院大法官會議釋字第662號，判決如主文。
本案經檢察官張秋雲到庭執行職務
中    華    民    國    99    年    6     月    10     日
                  刑事第六庭審判長法  官  林明俊
                                  法  官  何信慶
                                  法  官  吳淑惠
以上正本證明與原本無異。
如不服本判決，應於收受送達後10日內向本院提出上訴書狀，其
未敘述上訴之理由者並得於提起上訴後10日內向本院補提理由書
（均須按他造當事人之人數附繕本）「切勿逕送上級法院」。
                                  書記官  陳雅加
中    華    民    國    99    年    6     月    15    日
附錄：本案論罪科刑法條全文
中華民國刑法第216條
（行使偽造變造或登載不實之文書罪）
行使第 210 條至第 215 條之文書者，依偽造、變造文書或登載
不實事項或使登載不實事項之規定處斷。
中華民國刑法第210條
（偽造變造私文書罪）
偽造、變造私文書，足以生損害於公眾或他人者，處 5 年以下
有期徒刑。
戶籍法第75條
意圖供冒用身分使用，而偽造、變造國民身分證，足以生損害於
公眾或他人者，處 5 年以下有期徒刑、拘役或科或併科新臺幣
50 萬元以下罰金。
行使前項偽造、變造之國民身分證者，亦同。
將國民身分證交付他人，以供冒名使用，或冒用身分而使用他人
交付或遺失之國民身分證，足以生損害於公眾或他人者，處 3
年以下有期徒刑、拘役或科或併科新臺幣 30 萬元以下罰金。
中華民國刑法第339條
（普通詐欺罪）
意圖為自己或第三人不法之所有，以詐術使人將本人或第三人之
物交付者，處 5 年以下有期徒刑、拘役或科或併科 1 千元以下
罰金。
以前項方法得財產上不法之利益或使第三人得之者，亦同。
前二項之未遂犯罰之。
附表：
┌─┬────┬────┬───┬──────┬────┬─────┬───┬───┬────┬────┬─────┐
│編│申請時間│申請地點│被害人│申請電信公司│詐得之搭│在申請書上│申請書│詐得之│所犯法條│刑度    │應沒收之物│
│號│        │        │      ├───┬──┤配手機型│所附證件之│上之偽│通話費│        │        │          │
│  │        │        │      │詐得之│數量│號      │變造證件之│造被害│利益  │        │        │          │
│  │        │        │      │SIM 卡│    │        │情形      │人之署│      │        │        │          │
│  │        │        │      │門號  │    │        │          │押枚數│      │        │        │          │
├─┼────┼────┼───┼───┴──┼────┼─────┼───┼───┼────┼────┼─────┤
│1 │97/09/01│創造奇機│卯○○│臺灣大哥大電│NOKIA-  │身分證欄上│「鄭子│97年9 │刑法第  │丁○○處│左開署押2 │
│  │        │通訊廣場│      │信公司      │5300    │「住址」  │威」署│月至98│216 條、│有期徒刑│枚、SIM 卡│
│  │        │企業社  │      ├───┬──┤        │          │名共二│年1月 │第210 條│2月，如 │1 張、手機│
│  │        │        │      │0983- │1   │        │          │枚    │共3884│、戶籍法│易科罰金│1隻       │
│  │        │97.09.20│      │242740│    │        │          │      │元    │第75條第│，以新台│          │
│  │        │蕭婉鈴稱│      │      │    │        │          │      │      │1項、第 │幣1千元 │          │
│  │        │陳憲忠申│      │      │    │        │          │      │      │2項、第 │折算1日 │          │
│  │        │辦      │      │      │    │        │          │      │      │339條第1│。      │          │
│  │        │        │      │      │    │        │          │      │      │項，構成│        │          │
│  │        │        │      │      │    │        │          │      │      │想像競合│        │          │
│  │        │        │      │      │    │        │          │      │      │犯，從較│        │          │
│  │        │        │      │      │    │        │          │      │      │重之刑法│        │          │
│  │        │        │      │      │    │        │          │      │      │第216條 │        │          │
│  │        │        │      │      │    │        │          │      │      │、第210 │        │          │
│  │        │        │      │      │    │        │          │      │      │條處斷  │        │          │
│  │        │        │      │      │    │        │          │      │      │        │        │          │
│  │        │        │      │      │    │        │          │      │      │        │        │          │
├─┼────┼────┼───┼───┴──┼────┼─────┼───┼───┼────┼────┼─────┤
│2 │97/09/01│創造奇機│壬○○│臺灣大哥大電│NOKIA-  │身分證欄上│「陳俊│97年9 │同上    │丁○○處│左開署押2 │
│  │        │通訊廣場│      │信公司      │5300    │「父欄」、│豪」署│月至97│        │有期徒刑│枚、SIM 卡│
│  │        │企業社  │      ├───┬──┤        │「住址」、│名共二│年11月│        │2月，如 │1 張、手機│
│  │        │        │      │0983- │1   │        │「出生年月│枚    │共1489│        │易科罰金│1 隻、身分│
│  │        │97.09.20│      │019034│    │        │日」、全民│      │元    │        │，以新台│證及全民健│
│  │        │蕭婉鈴稱│      │      │    │        │健康保險卡│      │      │        │幣1千元 │康保險卡上│
│  │        │丁○○申│      │      │    │        │之生日日期│      │      │        │折算1日 │所換貼徐嘉│
│  │        │辦      │      │      │    │        │、身分證及│      │      │        │。      │偉之照片  │
│  │        │        │      │      │    │        │全民健康保│      │      │        │        │          │
│  │        │        │      │      │    │        │險卡上之照│      │      │        │        │          │
│  │        │        │      │      │    │        │片換為徐嘉│      │      │        │        │          │
│  │        │        │      │      │    │        │偉之照片  │      │      │        │        │          │
├─┼────┼────┼───┼───┴──┼────┼─────┼───┼───┼────┼────┼─────┤
│3 │97/09/02│創造奇機│卯○○│威寶電信有限│SE-K503 │身分證欄上│無    │97年9 │同上    │丁○○處│左開SIM 卡│
│  │        │通訊廣場│      │公司        │        │「住址」  │      │月共  │        │有期徒刑│1 張、手機│
│  │        │企業社  │      ├───┬──┤        │          │      │323 元│        │2月，如 │1隻       │
│  │        │        │      │0986- │1   │        │          │      │      │        │易科罰金│          │
│  │        │97.09.20│      │364726│    │        │          │      │      │        │，以新台│          │
│  │        │蕭婉鈴稱│      │      │    │        │          │      │      │        │幣1千元 │          │
│  │        │陳憲忠申│      │      │    │        │          │      │      │        │折算1日 │          │
│  │        │辦      │      │      │    │        │          │      │      │        │。      │          │
├─┼────┼────┼───┼───┴──┼────┼─────┼───┼───┼────┼────┼─────┤
│4 │97/09/03│創造奇機│鄭晨陽│臺灣大哥大電│        │無資料    │      │      │刑法第  │同編號5 │無        │
│  │        │通訊廣場│      │信公司及威寶│        │          │      │      │339 條第│，不另宣│          │
│  │        │企業社  │      │電信有限公司│        │          │      │      │3 項、第│告刑度  │          │
│  │        │97.09.20│      ├──────┤        │          │      │      │1 項，然│        │          │
│  │        │蕭婉鈴稱│      │未遂（蕭婉鈴│        │          │      │      │與編號5 │        │          │
│  │        │陳憲忠申│      │向該二電信公│        │          │      │      │想像競合│        │          │
│  │        │辦      │      │司查詢結果鄭│        │          │      │      │        │        │          │
│  │        │        │      │晨陽無法申辦│        │          │      │      │        │        │          │
│  │        │        │      │門號而未遂）│        │          │      │      │        │        │          │
├─┼────┼────┼───┼──────┼────┼─────┼───┼───┼────┼────┼─────┤
│5 │97/09/03│創造奇機│巳○○│臺灣大哥大電│LG-KU380│身分證欄上│無    │97年9 │同編號1 │丁○○處│左開SIM 卡│
│  │        │通訊廣場│      │信公司      │        │「父欄」、│      │月至97│        │有期徒刑│1 張、手機│
│  │        │企業社  │      ├───┬──┤        │「母欄」、│      │年12月│        │2月，如 │1 隻、編號│
│  │        │        │      │0983- │1   │        │「出生年月│      │共544 │        │易科罰金│6 所述之署│
│  │        │97.09.20│      │222437│    │        │日」      │      │元    │        │，以新台│押1 枚、  │
│  │        │蕭婉鈴稱│      │      │    │        │          │      │      │        │幣1千元 │SIM 卡1 張│
│  │        │陳憲忠申│      │      │    │        │          │      │      │        │折算1日 │、手機1隻 │
│  │        │辦      │      │      │    │        │          │      │      │        │。      │          │
├─┼────┼────┼───┼───┴──┼────┼─────┼───┼───┼────┼────┼─────┤
│6 │97/09/03│創造奇機│巳○○│威寶電信有限│SE-K503 │身分證欄上│「簡鈺│97年9 │同上，然│同編號5 │同編號5 ，│
│  │        │通訊廣場│      │公司        │        │「父欄」、│郡」署│月共  │與編號5 │，不另宣│不另宣告沒│
│  │        │企業社  │      ├───┬──┤        │「母欄」、│名共一│313元 │想像競合│告刑度  │收。      │
│  │        │        │      │0986- │1   │        │「出生年月│枚    │      │        │        │          │
│  │        │97.09.20│      │464072│    │        │日」      │      │      │        │        │          │
│  │        │蕭婉鈴稱│      │      │    │        │          │      │      │        │        │          │
│  │        │陳憲忠申│      │      │    │        │          │      │      │        │        │          │
│  │        │辦      │      │      │    │        │          │      │      │        │        │          │
├─┼────┼────┼───┼───┴──┼────┼─────┼───┼───┼────┼────┼─────┤
│7 │97/09/04│創造奇機│癸○○│臺灣大哥大電│SE-K800 │身分證欄上│「陳昶│97年9 │同上    │丁○○處│左開署押2 │
│  │        │通訊廣場│      │信公司      │        │「父欄」、│存」署│月至97│        │有期徒刑│枚、SIM 卡│
│  │        │企業社  │      ├───┬──┤        │「母欄」、│名共二│年12月│        │2月，如 │1 張、手機│
│  │        │        │      │0983- │1   │        │「住址」、│枚    │共1866│        │易科罰金│1隻       │
│  │        │97.09.20│      │129064│    │        │「出生年月│      │元    │        │，以新台│          │
│  │        │蕭婉鈴稱│      │      │    │        │日」、全民│      │      │        │幣1千元 │          │
│  │        │丁○○申│      │      │    │        │健康保險卡│      │      │        │折算1日 │          │
│  │        │辦      │      │      │    │        │之生日日期│      │      │        │。      │          │
├─┼────┼────┼───┼───┴──┼────┼─────┼───┼───┼────┼────┼─────┤
│8 │97/09/04│創造奇機│丑○○│臺灣大哥大電│LG-KU380│身分證欄上│「劉月│97年9 │同上    │丁○○處│左開署押2 │
│  │        │通訊廣場│      │信公司      │        │「姓名」、│鳳」署│月至97│        │有期徒刑│枚、SIM卡 │
│  │        │企業社  │      ├───┬──┤        │「住址」、│名共二│年7 月│        │2月，如 │一張、手機│
│  │        │        │      │0983- │1   │        │全民健康保│枚    │共2319│        │易科罰金│一隻、編號│
│  │        │97.09.20│      │237748│    │        │險卡之姓名│      │元    │        │，以新台│9 所述署押│
│  │        │蕭婉鈴稱│      │      │    │        │          │      │      │        │幣1千元 │1 枚、SIM │
│  │        │陳麗芬申│      │      │    │        │          │      │      │        │折算1日 │卡一張、手│
│  │        │辦      │      │      │    │        │          │      │      │        │。      │機一隻    │
│  │        │        │      │      │    │        │          │      │      │        │        │          │
│  │        │        │      │      │    │        │          │      │      │        │        │          │
│  │        │        │      │      │    │        │          │      │      │        │        │          │
│  │        │        │      │      │    │        │          │      │      │        │        │          │
│  │        │        │      │      │    │        │          │      │      │        │        │          │
├─┼────┼────┼───┼───┴──┼────┼─────┼───┼───┼────┼────┼─────┤
│9 │97/09/04│創造奇機│辛○○│威寶電信有限│SE-W890 │身分證欄上│「陳立│97年9 │同上，然│同編號8 │同編號8 ，│
│  │        │通訊廣場│      │公司        │        │「父欄」、│洋」署│月共  │與編號8 │，不另宣│不另宣告沒│
│  │        │企業社  │      ├───┬──┤        │「母欄」、│名共一│968元 │想像競合│告刑度  │收        │
│  │        │        │      │0986- │1   │        │「住址」  │枚    │      │        │        │          │
│  │        │97.09.20│      │023702│    │        │          │      │      │        │        │          │
│  │        │蕭婉鈴稱│      │      │    │        │          │      │      │        │        │          │
│  │        │陳麗芬申│      │      │    │        │          │      │      │        │        │          │
│  │        │辦      │      │      │    │        │          │      │      │        │        │          │
├─┼────┼────┼───┼───┴──┼────┼─────┼───┼───┼────┼────┼─────┤
│10│97/09/05│創造奇機│寅○○│遠傳電信有限│SE-W760 │身分證欄上│「劉姵│97年9 │同編號1 │丁○○處│左開署押2 │
│  │        │通訊廣場│      │公司        │        │「出生年月│君」署│月共85│        │有期徒刑│枚、SIM卡 │
│  │        │企業社  │      ├───┬──┤        │日」、「母│名共二│95元  │        │2月，如 │一張、手機│
│  │        │        │      │0926- │1   │        │欄」、「住│枚    │      │        │易科罰金│一隻      │
│  │        │97.09.20│      │341805│    │        │址」      │      │      │        │，以新台│          │
│  │        │蕭婉鈴稱│      │      │    │        │          │      │      │        │幣1千元 │          │
│  │        │陳麗芬申│      │      │    │        │          │      │      │        │折算1日 │          │
│  │        │辦      │      │      │    │        │          │      │      │        │。      │          │
├─┼────┼────┼───┼───┴──┼────┼─────┼───┼───┼────┼────┼─────┤
│11│97/09/08│創造奇機│子○○│臺灣大哥大電│SE-C902 │身分證欄上│「黃百│97年9 │同上    │丁○○處│左開署押2 │
│  │        │通訊廣場│      │信公司      │        │「住址」  │辰」署│月至98│        │有期徒刑│枚、SIM卡 │
│  │        │企業社  │      ├───┬──┤        │          │名共二│年2月 │        │2月，如 │一張、手機│
│  │        │        │      │0983- │1   │        │          │枚    │共4374│        │易科罰金│一隻、編號│
│  │        │97.09.20│      │242605│    │        │          │      │元    │        │，以新台│12所述署押│
│  │        │蕭婉鈴稱│      │      │    │        │          │      │      │        │幣1千元 │1 枚、SIM │
│  │        │陳麗芬申│      │      │    │        │          │      │      │        │折算1日 │卡一張、手│
│  │        │辦      │      │      │    │        │          │      │      │        │。      │機一隻、編│
│  │        │        │      │      │    │        │          │      │      │        │        │號13所述署│
│  │        │        │      │      │    │        │          │      │      │        │        │押1 枚、  │
│  │        │        │      │      │    │        │          │      │      │        │        │SIM 卡一張│
│  │        │        │      │      │    │        │          │      │      │        │        │、手機一隻│
│  │        │        │      │      │    │        │          │      │      │        │        │          │
├─┼────┼────┼───┼───┴──┼────┼─────┼───┼───┼────┼────┼─────┤
│12│97/09/08│創造奇機│甲○○│威寶電信有限│SE-K530 │身分證欄上│「李偉│97年9 │同上，然│同編號11│同編號11，│
│  │        │通訊廣場│      │公司        │        │「住址」  │民」署│月至97│與編號11│，不另宣│不另宣告沒│
│  │        │企業社  │      ├───┬──┤        │          │名共一│年12月│想像競合│告刑度  │收        │
│  │        │        │      │0986- │1   │        │          │枚    │共145 │        │        │          │
│  │        │97.09.20│      │267745│    │        │          │      │元    │        │        │          │
│  │        │蕭婉鈴稱│      │      │    │        │          │      │      │        │        │          │
│  │        │陳麗芬申│      │      │    │        │          │      │      │        │        │          │
│  │        │辦      │      │      │    │        │          │      │      │        │        │          │
├─┼────┼────┼───┼───┴──┼────┼─────┼───┼───┼────┼────┼─────┤
│13│97/09/08│創造奇機│子○○│威寶電信有限│SE-C902 │身分證欄上│「黃百│97年9 │同上，然│同編號11│同編號11，│
│  │        │通訊廣場│      │公司        │        │「住址」  │辰」署│月至97│與編號11│，不另宣│不另宣告沒│
│  │        │企業社  │      ├───┬──┤        │          │名共一│年9月 │想像競合│告刑度  │收        │
│  │        │        │      │0986- │1   │        │          │枚    │共145 │        │        │          │
│  │        │97.09.20│      │267742│    │        │          │      │元    │        │        │          │
│  │        │蕭婉鈴稱│      │      │    │        │          │      │      │        │        │          │
│  │        │陳麗芬申│      │      │    │        │          │      │      │        │        │          │
│  │        │辦      │      │      │    │        │          │      │      │        │        │          │
├─┼────┼────┼───┼───┴──┼────┼─────┼───┼───┼────┼────┼─────┤
│14│97/09/11│創造奇機│丙○○│威寶電信有限│SE-C902 │身分證欄上│「徐月│97年9 │同編號1 │丁○○處│左開署押1 │
│  │        │通訊廣場│      │公司        │        │「父欄」、│嬌」署│月共  │        │有期徒刑│枚、SIM卡 │
│  │        │企業社  │      ├───┬──┤        │「母欄」、│名共一│377元 │        │2月，如 │一張、手機│
│  │        │        │      │0986- │1   │        │「住址」  │枚    │      │        │易科罰金│一隻、編號│
│  │        │97.09.20│      │479211│    │        │          │      │      │        │，以新台│102所述署 │
│  │        │蕭婉鈴稱│      │      │    │        │          │      │      │        │幣1千元 │押1 枚、SI│
│  │        │陳麗芬申│      │      │    │        │          │      │      │        │折算1日 │M 卡一張、│
│  │        │辦      │      │      │    │        │          │      │      │        │。      │編號16所述│
│  │        │        │      │      │    │        │          │      │      │        │        │署押2 枚、│
│  │        │        │      │      │    │        │          │      │      │        │        │SIM 卡一張│
│  │        │        │      │      │    │        │          │      │      │        │        │、手機一隻│
│  │        │        │      │      │    │        │          │      │      │        │        │          │
├─┼────┼────┼───┼───┴──┼────┼─────┼───┼───┼────┼────┼─────┤
│15│97/09/11│創造奇機│丙○○│威寶電信有限│        │備註：無申│「徐月│97年9 │刑法第33│同編號14│同編號14  │
│  │        │通訊廣場│      │公司        │        │請書      │嬌」署│月共  │9 條第1 │，不另宣│，不另宣告│
│  │        │企業社  │      ├───┬──┤        │          │名共一│2115元│項，與編│告刑度  │沒收      │
│  │        │        │      │0986- │1   │        │          │枚    │      │號14想像│        │          │
│  │        │97.09.20│      │479881│    │        │          │      │      │競合    │        │          │
│  │        │蕭婉鈴稱│      │      │    │        │          │      │      │        │        │          │
│  │        │陳麗芬申│      │      │    │        │          │      │      │        │        │          │
│  │        │辦      │      │      │    │        │          │      │      │        │        │          │
├─┼────┼────┼───┼───┴──┼────┼─────┼───┼───┼────┼────┼─────┤
│16│97/09/11│創造奇機│庚○○│威寶電信有限│SE-G900 │身分證欄上│「陳玉│97年9 │同編號1 │同編號14│同編號14  │
│  │        │通訊廣場│      │公司        │        │「住址」  │銘」署│月共  │，然與編│，不另宣│，不另宣告│
│  │        │企業社  │      ├───┬──┤        │          │名共一│407元 │號14想像│告刑度  │沒收      │
│  │        │        │      │0986- │2   │        │          │枚    │      │競合    │        │          │
│  │        │        │      │471707│    │        │          │      │      │        │        │          │
│  │        │97.9.20 │      │      │    │        │          │      │      │        │        │          │
│  │        │蕭婉鈴稱│      ├───┤    │        ├─────┼───┼───┤        │        │          │
│  │        │陳麗芬申│      │0986- │    │        │身分證欄上│「陳玉│97年9 │        │        │          │
│  │        │辦      │      │495995│    │        │「住址」  │銘」署│月共  │        │        │          │
│  │        │        │      │      │    │        │          │名共一│1019元│        │        │          │
│  │        │        │      │      │    │        │          │枚    │      │        │        │          │
├─┼────┼────┼───┼───┴──┼────┼─────┼───┼───┼────┼────┼─────┤
│17│97/09/12│創造奇機│己○○│威寶電信有限│SE-W760 │身分證欄上│「曹明│97年9 │同編號1 │丁○○處│左開署押2 │
│  │        │通訊廣場│      │公司        │及      │「姓名」、│利」署│月共  │        │有期徒刑│枚、SIM卡 │
│  │        │企業社  │      ├───┬──┤SE-W890 │「父欄」、│名共一│348元 │        │2月，如 │二張、手機│
│  │        │        │      │0986- │1   │        │「母欄」、│枚    │      │        │易科罰金│二隻、編號│
│  │        │97.09.20│      │464690│    │        │「住址」、│      │      │        │，以新台│18所述署押│
│  │        │蕭婉鈴稱│      │      │    │        │「出生年月│      │      │        │幣1千元 │2 枚、SIM │
│  │        │陳麗芬申│      │      │    │        │日」、全民│      │      │        │折算1日 │卡一張、手│
│  │        │辦      │      │      │    │        │健康保險卡│      │      │        │。      │機一隻、編│
│  │        │        │      │      │    │        │之姓名及生│      │      │        │        │號19所述署│
│  │        │        │      │      │    │        │日日期    │      │      │        │        │押2 枚、編│
│  │        │        │      │      │    │        │          │      │      │        │        │號22所述署│
│  │        │        │      │      │    │        │          │      │      │        │        │押2 枚、  │
│  │        │        │      │      │    │        │          │      │      │        │        │SIM 卡一張│
│  │        │        │      │      │    │        │          │      │      │        │        │、手機一隻│
│  │        │        │      │      │    │        │          │      │      │        │        │          │
│  │        │        │      │      │    │        │          │      │      │        │        │          │
├─┼────┼────┼───┼───┴──┼────┼─────┼───┼───┼────┼────┼─────┤
│18│97/09/12│創造奇機│乙○○│臺灣大哥大電│SE-W890 │身分證欄上│「邱怡│97年9 │同上，然│同編號17│同編號17  │
│  │        │通訊廣場│      │信公司      │        │「住址」  │蘋」署│月至97│與編號17│，不另宣│，不另宣告│
│  │        │企業社  │      ├───┬──┤        │          │名共二│年11月│想像競合│告刑度  │沒收      │
│  │        │        │      │0983- │1   │        │          │枚    │共364 │        │        │          │
│  │        │97.09.20│      │248903│    │        │          │      │元    │        │        │          │
│  │        │蕭婉鈴稱│      │      │    │        │          │      │      │        │        │          │
│  │        │陳麗芬申│      │      │    │        │          │      │      │        │        │          │
│  │        │辦      │      │      │    │        │          │      │      │        │        │          │
├─┼────┼────┼───┼───┴──┼────┼─────┼───┼───┼────┼────┼─────┤
│19│97/09/12│創造奇機│乙○○│遠傳電信有限│無      │身分證欄上│「邱怡│97年12│同上，然│同編號17│同編號17  │
│  │        │通訊廣場│      │公司        │        │「住址」  │蘋」署│月共  │與編號17│，不另宣│，不另宣告│
│  │        │企業社  │      ├───┬──┤        │          │名共二│7032元│想像競合│告刑度  │沒收      │
│  │        │        │      │0916- │1   │        │          │枚    │      │        │        │          │
│  │        │97.09.20│      │776951│    │        │          │      │      │        │        │          │
│  │        │蕭婉鈴稱│      │      │    │        │          │      │      │        │        │          │
│  │        │陳麗芬申│      │      │    │        │          │      │      │        │        │          │
│  │        │辦      │      │      │    │        │          │      │      │        │        │          │
├─┼────┼────┼───┼───┴──┼────┼─────┼───┼───┼────┼────┼─────┤
│20│97/09/17│創造奇機│辰○○│威寶電信有限│SE-900  │身分證欄上│「盧志│97年9 │同編號1 │丁○○處│左開署押1 │
│  │        │通訊廣場│      │公司        │（該手機│「父欄」、│剛」署│月至97│        │有期徒刑│枚、SIM卡 │
│  │        │企業社  │      ├───┬──┤部分尚未│「母欄」、│名共一│年10月│        │2月，如 │一張      │
│  │        │        │      │0986- │1   │取得而未│「住址」  │枚    │共90元│        │易科罰金│          │
│  │        │97.09.20│      │063970│    │遂，然同│          │      │      │        │，以新台│          │
│  │        │蕭婉鈴稱│      │      │    │一行為，│          │      │      │        │幣1千元 │          │
│  │        │陳麗芬申│      │      │    │SIM 卡已│          │      │      │        │折算1日 │          │
│  │        │辦      │      │      │    │既遂，仍│          │      │      │        │。      │          │
│  │        │        │      │      │    │視為已既│          │      │      │        │        │          │
│  │        │        │      │      │    │遂）    │          │      │      │        │        │          │
├─┼────┼────┼───┼───┴──┼────┼─────┼───┼───┼────┼────┼─────┤
│21│97/09/18│創造奇機│林緯│威寶電信有限│SE-K810 │身分證欄上│「林│97年9 │同上    │丁○○處│左開署押1 │
│  │        │通訊廣場│      │公司        │（該手機│「父欄」、│緯」署│月至97│        │有期徒刑│枚、SIM卡 │
│  │        │企業社  │      ├───┬──┤部分尚未│「母欄」、│名共一│年10月│        │2月，如 │一張      │
│  │        │        │      │0986- │1   │取得而未│「住址」  │枚    │共33元│        │易科罰金│          │
│  │        │97.09.20│      │029861│    │遂，然同│          │      │      │        │，以新台│          │
│  │        │蕭婉鈴稱│      │      │    │一行為，│          │      │      │        │幣1千元 │          │
│  │        │陳麗芬申│      │      │    │SIM 卡已│          │      │      │        │折算1日 │          │
│  │        │辦      │      │      │    │既遂，仍│          │      │      │        │。      │          │
│  │        │        │      │      │    │視為已既│          │      │      │        │        │          │
│  │        │        │      │      │    │遂）    │          │      │      │        │        │          │
├─┼────┼────┼───┼───┴──┼────┼─────┼───┼───┼────┼────┼─────┤
│22│97/09/12│創造奇機│戊○○│臺灣大哥大電│LG-KU380│身分證欄上│「張玉│97年9 │同上    │同編號17│同編號17，│
│  │        │通訊廣場│      │信公司      │        │「父欄」、│枝」署│月至98│，然與編│，不另  │不另宣告沒│
│  │        │企業社  │      ├───┬──┤        │「母欄」、│名共二│年2月 │號17想像│宣告    │收        │
│  │        │        │      │0893- │1   │        │「出生年月│枚    │共2143│競合    │刑度    │          │
│  │        │97.09.20│      │238664│    │        │日」、全民│      │元    │        │        │          │
│  │        │蕭婉鈴稱│      │      │    │        │健康保險卡│      │      │        │        │          │
│  │        │陳麗芬申│      │      │    │        │之生日日期│      │      │        │        │          │
│  │        │辦      │      │      │    │        │          │      │      │        │        │          │
└─┴────┴────┴───┴───┴──┴────┴─────┴───┴───┴────┴────┴─────┘

司法院資訊處製作；財團法人民間司法改革基金會備份。
